臺灣彰化地方法院刑事判決　　　　　　　　　　　　　九十四年度訴字第五六二號
　　公　訴　人　臺灣彰化地方法院檢察署檢察官
　　被　　　告　甲○○
右列被告因違反毒品危害防制條例案件，經檢察官提起公訴（九十四年度毒偵字第九
一、四六五、六八二號），被告於本院準備程序中就被訴事實為有罪之陳述，經本院
裁定依簡式審判程序審理，判決如左：
    主  文
甲○○連續施用第一級毒品，累犯，處有期徒刑壹年貳月。
    事  實
一、甲○○前於民國九十年七月三十一日，因施用第二級毒品案件，經本院以九十年
    度簡上字第九四號判處有期徒刑六月確定，又於九十年十月十八日，因施用第一
    級毒品案件，經本院以九十年度訴字第九四六號判處有期徒刑八月確定，二案經
    定應執行刑為有期徒刑一年，入監執行後，於九十一年十一月五日獲假釋出獄，
    同年十二月三日假釋期滿未經撤銷而視為執行完畢。又其曾於八十八年間，因施
    用毒品案件，經裁定送觀察、勒戒後，認有繼續施用毒品之傾向，再命入戒治處
    所施以強制戒治，並於八十九年七月七日停止戒治出所，所餘戒治期間付保護管
    束，同年十月二十八日保護管束期滿未經撤銷停止戒治，由臺灣彰化地方法院檢
    察署檢察官於八十九年十一月十四日以八十九年度戒毒偵字第一三六六號案件為
    不起訴之處分確定；九十年間，再因前開經本院分別判處有期徒刑六月、八月確
    定之施用第二級毒品、施用第一級毒品案件，經送執行強制戒治，戒治滿三個月
    後，成效經評定合格，認無繼續戒治之必要，於九十年十二月二十八日停止戒治
    ，所餘戒治期間付保護管束，並於九十一年六月七日保護管束期滿而執行完畢；
    惟其不知警惕，又自九十二年十一月十二日起至九十三年四月中旬某日止，連續
    施用第一級毒品海洛因多次，經檢察官提起公訴後，由本院於九十三年七月一日
    ，以九十三年度訴字第四三０號判處有期徒刑一年，同年九月六日未經上訴而告
    確定（已於九十三年十二月三十日入監執行）。詎甲○○仍不知悔改，未能戒除
    毒癮，於前揭強制戒治執行完畢後五年內，基於施用第一級毒品海洛因之概括犯
    意，於前揭本院九十三年度訴字第四三０號判決宣示後之九十三年九月二日十七
    時許及同年十月二十七日中午某時，在其位於彰化縣芬園鄉○○村○○路十八巷
    六五號住處及彰化縣花壇鄉友人住處，以將海洛因摻水後再以針筒注射之方式，
    連續施用第一級毒品海洛因二次。嗣因其係列管毒品人口，為警先後於九十三年
    九月三日上午十時五十六分及同年十月二十八日二十三時三十分強制採尿送驗，
    結果均呈嗎啡陽性反應；又同年九月三日二十時三十分許，其因另涉竊盜案件（
    由檢察官另案偵辦中），為警帶回後，經其同意採尿送驗，結果呈嗎啡陽性反應
    。
二、案經彰化縣警察局彰化分局報請暨南投縣警察局南投分局報請臺灣南投地方法院
    檢察署呈請臺灣高等法院台中分院檢察署檢察長令轉臺灣彰化地方法院檢察署檢
    察官偵查起訴。
    理  由
一、右開事實，業據被告甲○○於本院審理時坦承不諱，且被告於九十三年九月三日
    及同年十月二十八日為警強制採集之尿液，經送詮昕科技股份有限公司檢驗結果
    ，均呈嗎啡陽性反應，此有彰化縣警察局列管毒品人口尿液檢體採集送驗紀錄表
    、南投分局列管毒品人口尿液檢體採集送驗紀錄表及詮昕科技股份有限公司於九
    十三年九月十五日、同年十一月十日分別出具之濫用藥物尿液檢驗報告各一紙附
    卷可稽；另被告於九十三年九月三日，其因另涉竊盜案件為警帶回後，經其同意
    採驗之尿液，經送彰化縣衛生局檢驗結果，亦呈嗎啡陽性反應，此有彰化縣警察
    局彰化分局委託檢驗尿液代號與真實姓名對照認證單及彰化縣衛生局九十三年九
    月十日出具之煙毒尿液檢驗成績書各一紙在卷可憑；再於偵查中，檢察官將前揭
    南投分局強制採驗之尿液，送中山醫學大學附設醫院檢驗結果，亦呈嗎啡陽性反
    應，此亦有中山醫學大學附設醫院藥物濫用檢測中心出具之檢驗報告一紙在卷可
    佐，被告自白核與事實相符。又被告前於八十八年間，因施用毒品案件，經裁定
    送觀察、勒戒後，認有繼續施用毒品之傾向，再命入戒治處所施以強制戒治，並
    於八十九年七月七日停止戒治出所，所餘戒治期間付保護管束，同年十月二十八
    日保護管束期滿未經撤銷停止戒治，由臺灣彰化地方法院檢察署檢察官於八十九
    年十一月十四日以八十九年度戒毒偵字第一三六六號案件為不起訴之處分確定，
    九十年間，再因施用毒品案件，經本院裁定令入戒治處所施以強制戒治後，戒治
    滿三個月後，成效經評定合格，認無繼續戒治之必要，於九十年十二月二十八日
    停止戒治，所餘戒治期間付保護管束，並於九十一年六月七日保護管束期滿而執
    行完畢等情，有臺灣彰化地方法院檢察署不起訴處分書、刑案資料查註紀錄表及
    臺灣高等法院被告前案紀錄表等附卷可據，被告於上述強制戒治處分執行完畢釋
    放後五年內再施用第一級毒品，其事證明確。又參照最高法院三十二年上字第二
    五七號號判例意旨：「按刑事訴訟法第二百九十四條第一款規定（現行刑事訴訟
    法第三百零二條第一款），案件曾經判決確定者，應為免訴之判決，係以同一案
    件，已經法院為實體上之確定判決，該被告應否受刑事制裁，即因前次判決而確
    定，不能更為其他有罪或無罪之實體上裁判。此項原則，關於實質上一罪或裁判
    上一罪（如刑法第五十五條及第五十六條之犯罪），其一部事實已經判決確定者
    ，對於構成一罪之其他部分，固亦均應適用，但此種情形，係因審判不可分之關
    係，在審理事實之法院，對於全部犯罪事實，按照刑事訴訟法第二百四十六條規
    定本應予以審判，故其確定判決之既判力，亦自應及於全部之犯罪事實，若在最
    後審理事實法院宣示判決後，始行發生之事實，既非該法院所得審判，即為該案
    判決之既判力所不能及，檢察官或自訴人如就此部發生之事實依法起訴，既不在
    曾經確定判決之範圍以內，即係另一犯罪問題，受訴法院仍應分別為有罪或無罪
    之實體上裁判，縱令檢察官或自訴人，係就前案事實與其後新發生之事實，誤認
    為實質上一罪或裁判上一罪，一併起訴，受訴法院除應將前確定判決既判力所及
    部分諭知免訴外，關於其後新發生之事實，並不在刑事訴訟法第二百九十四條第
    一款所載情形之列，非可一併免訴。」，本件被告係於前案即本院九十三年度訴
    字第四三０號九十三年七月一日判決宣示後之同年九月二日、十月二十七日始再
    施用，即非前開刑事判決所得審判，即為該案確定判決之既判力所不能及，檢察
    官再行起訴，核無違誤。從而，被告右揭犯行，洵堪認定，自應依法論科。
二、核被告所為，係犯毒品危害防制條例第十條第一項之施用第一級毒品罪。被告於
    施用前持有第一級毒品海洛因之低度行為，應為施用之高度行為所吸收，不另論
    罪。被告先後二次施用第一級毒品海洛因之犯行，時間緊接，犯罪構成要件相同
    ，顯係基於概括之犯意反覆為之，為連續犯，應依連續犯之規定，論以一罪，並
    加重其刑。又被告前於九十年七月三十一日，因施用第二級毒品案件，經本院以
    九十年度簡上字第九四號判處有期徒刑六月確定，又於九十年十月十八日，因施
    用第一級毒品案件，經本院以九十年度訴字第九四六號判處有期徒刑八月確定，
    二案經定應執行刑為有期徒刑一年，入監執行後，於九十一年十一月五日獲假釋
    出獄，同年十二月三日假釋期滿未經撤銷而視為執行完畢，有臺灣彰化地方法院
    檢察署刑案資料查註紀錄表及臺灣高等法院被告前案紀錄表等附卷可參，其受此
    有期徒刑執行完畢後，五年以內再犯有期徒刑以上之罪，應依累犯規定遞加重其
    刑。爰審酌被告前曾因施用毒品並送強制戒治，猶不知悛悔，未能戒除毒癮，且
    於前案甫經判決後，即再度施用第一級毒品，顯乏禁絕毒害之決心及考量其犯罪
    之動機、目的、施用毒品係自戕身心，且犯後坦承犯行等一切情狀，量處如主文
    所示之刑，以示懲儆。
據上論斷，應依刑事訴訟法第二百七十三條之一第一項、第二百九十九條第一項前段
，毒品危害防制條例第十條第一項，刑法第十一條前段、第五十六條、第四十七條，
判決如主文。
本案經檢察官賴志盛到庭執行職務。
中      華      民      國      九十四      年    四    月    二十九    日
                                臺灣彰化地方法院刑事第二庭
                                    法      官  王  義  閔
右正本證明與原本無異。
如不服本判決，應於判決送達後十日內，向本院提出上訴狀( 須附繕本 )。
                                    法院書記官  詹  國  立
中      華      民      國      九十四      年    四    月    二十九    日
毒品危害防制條例第十條
施用第一級毒品者，處六月以上五年以下有期徒刑。
施用第二級毒品者，處三年以下有期徒刑。
